臺灣臺北地方法院交通事件裁定　　　　100年度交聲字第531號
原處分機關　臺北市交通事件裁決所
異　議　人
即受處分人　莊宜昕
上列異議人因違反道路交通管理處罰條例案件，對於臺北市交通
事件裁決所中華民國100年4月28日所為之裁決處分（處分書案號
：北市裁罰字第裁22-AQ0000000號）聲明異議，本院裁定如下：
    主  文
異議駁回。
    理  由
一、原處分意旨略以：本件異議人即受處分人莊宜昕（下逕稱異
    議人）所有之車牌號碼：B8-0020 號自小客車（下稱系爭車
    輛）於民國100年1月30日晚間7時31分許，在臺北市○○路○
    段（原處分漏載104巷與106巷，下稱系爭路段），經臺北市
    政府警察局中正第二分局（下稱原舉發機關）舉發「在禁止
    臨時停車處所停車」，嗣經臺北市交通事件裁決所（下稱原
    處分機關）依違反道路交通管理處罰條例第56條第1項第1款
    規定，裁處異議人處罰鍰新臺幣（下同）900元等語。
二、聲明異議意旨略以：異議人於100年1 月30日晚間7時20分停
    放系爭車輛時，該巷道內已停滿車輛，且天色、巷道燈色昏
    暗，實難清楚辨識標線顏色。又異議人停放系爭車輛時，值
    勤員警正在車前5公尺處持手機通話中，則值勤員警應依95
    年6月6日制訂之「內政部警政署交通違規稽查與輕微違規勸
    導作業注意事項」第4條第1項第3款第1目規定，當場製單舉
    發，並責令將車輛移至適當場所，不得逕行舉發，本件舉發
    員警如依前開規定規勸，則異議人當不致有申訴異議情形等
    語。爰依此聲明異議，請求撤銷原處分等語。
三、按禁止臨時停車線為紅色實線，用以指示禁止臨時停車路段
    ，道路交通標誌標線號誌設置規則第169條第1項、第2 項定
    有明文。而設有禁止臨時停車標線處所不得臨時停車；禁止
    臨時停車處所不得停車，道路交通安全規則第111條第1項第
    3款、第112條第1項第1款亦定有明文。次按汽車駕駛人在禁
    止臨時停車處所停車者，處600元以上1,200元以下罰鍰；汽
    車駕駛人違規停車而駕駛人不在場，並經以科學儀器取得證
    據資料證明其行為違規，當場不能或不宜攔截製單舉發者，
    得逕行舉發處罰，道路交通管理處罰條例第56條第1項第1款
    、第7條之2第1項第7款、第2項第4款亦規定甚明。
四、經查：
  (一)異議人所有之系爭車輛於100年1月30日晚間7 時31分許，在
    系爭路段，經原舉發機關舉發「在禁止臨時停車處所停車」
    ，嗣經原處分機關於100年4月28日以北市裁罰字第裁22-AQ0
    000000號裁決書，依違反道路交通管理處罰條例第56條第1
    項第1款規定，裁處異議人處罰鍰900元，該裁決書於100年4
    月28日送達異議人位於臺北市○○區○○路16巷30號6 樓之
    戶籍地，異議人於同日聲明異議等情，有原舉發機關舉發違
    反道路交通管理事件通知單（原單號：北市警交大字第AQ00
    00000 號）、原處分機關違反道路交通管理事件裁決書（原
    處分案號：北市裁罰字第裁22-AQ0000000號）、送達證書及
    聲明異議狀附卷可稽（見本院卷第3頁至第8頁）。是異議人
    係於法定期間內提起本件聲明異議，先予敘明。
  (二)訊據異議人固不否認於100年1月30日晚間7 時20分許，將系
    爭車輛停放在臺北市○○路○ 段104巷與106巷、設有禁止臨
    時停車線之系爭路段上，為警逕行舉發之事實，然以前開聲
    明異議意旨事由，請求撤銷原處分等語。惟查，異議人於前
    開時、地，將系爭車輛停放在設有禁止臨時停車線之系爭路
    段上，為警逕行舉發之事實，乃異議人所自承，且有原舉發
    機關舉發違反道路交通管理事件通知單（原單號：北市警交
    大字第AQ0000000 號）及逕行舉發照片在卷為憑（見本院卷
    第5 頁），是異議人確於上開時、地，有前述之違規行為，
    應堪認定。異議人雖辯稱：其當日晚間7 時20分停放系爭車
    輛時，因該巷道內已停滿車輛，且天色、巷道燈色昏暗，難
    以清楚辨識標線顏色云云。然當日晚間並無下雨之情，而異
    議人於系爭路段停放車輛之位置前方即有路燈照明，且該位
    置上之禁止臨時停車線十分清晰，未遭其他車輛或物品遮蔽
    等情，業經證人即本件舉發員警林椿秉於本院100年5月30日
    調查時證述明確（見本院卷第20頁），且有原舉發機關舉發
    違反道路交通管理事件通知單（原單號：北市警交大字第AQ
    0000000號）下方逕行舉發照片在卷足參（見本院卷第5頁）
    ，復有異議人自行提出之現場照片附卷可佐（見本院卷第4
    頁、第12頁）。是異議人前開所辯，洵屬無稽，不足採信。
    又證人林椿秉於本院訊問時證述：伊於100年1月30日晚間7
    時至8時，執行機車巡邏勤務，範圍為思源派出所轄區，約
    同日晚間7 時15分許，因民眾報案有車輛違停，請警方前往
    舉發，伊到場後，確實有多部車輛違停，且現場有紅線，伊
    就依規定整排違規車輛全部舉發。伊舉發時雖有車輛欲在該
    處停車，經詢問伊後，伊回答此處畫有紅線不能停車，該車
    旋即駛離，但該車並非異議人之系爭車輛，伊根本沒有看到
    系爭車輛，當伊舉發時，系爭車輛內並無人在內，因其違規
    事實明確，伊就依規定舉發等語（見本院卷第20頁正反面）
    。是異議人辯稱：其停放系爭車輛時，值勤員警正在車前5
    公尺處持手機通話中，本件舉發員警未依規定規勸，致異議
    人遭舉發云云，難謂有據，亦無足採。
五、綜上所述，異議人確於上開時、地，有前述之違規行為，應
    認屬實。從而，原處分機關依道路交通管理處罰條例第56條
    第1項第1款規定，裁處異議人處罰鍰900元，依法核無違誤
    ，本件異議為無理由，應予駁回。
據上論斷，應依道路交通事件處理辦法第18條，裁定如主文。
中    華    民    國   100    年    6     月    17    日
                          交通法庭法  官  周玉琦
以上正本證明與原本無異。
如不服本裁定應於送達後5日內向本院提出抗告狀。
                                  書記官  謝貽婷
中    華    民    國   100    年    6     月    17    日